臺灣臺中地方法院臺中簡易庭小額民事判決
110年度中小字第4022號
原      告  泰安產物保險股份有限公司臺中分公司

法定代理人  林樹鈺  
訴訟代理人  蕭嘉亨  
            林奕勝  
被      告  蔡柏勳  

上列當事人間請求損害賠償事件，經本院於民國111年4月26日言
詞辯論終結，判決如下：
    主    文
原告之訴駁回。
訴訟費用新臺幣1,000元，由原告負擔。
    事 實 及 理 由
一、原告主張：被告於民國109年11月22日下午1時47分許，駕駛
    車牌號碼0000-00號自小客車，行經臺中市豐原區北陽路450
    巷與豐原大道四段路口時，因變換車道不慎致撞及由原告所
    承保，為訴外人詹玉雪所有並由訴外人傅幹禎駕駛之車牌號
    碼000-0000號自用小客車（下稱系爭車輛），造成系爭車輛
    受損，被告自應負損害賠償之責。又系爭車輛經送修復後，
    支出修復費用新臺幣（下同）29,710元（烤漆10,434元、工
    資6,742元、零件12,534元），原告已本於保險責任賠付完
    畢，自得依民法第184條第1項前段、第191條之2、第196條
    、保險法第53條第1項規定取得代位求償權，爰依法提起本
    件訴訟等語。並聲明：被告應給付原告29,710元，及自起訴
    狀繕本送達翌日起至清償日止，按年息百分之5計算之利息
    。
二、被告則以：根本沒有發生碰撞、沒有事故，不知為何原告要
    代位求償等語，資為抗辯。並聲明：原告之訴駁回。
三、得心證之理由
  ㈠按當事人主張有利於己之事實者，就其事實有舉證之責任，
    民事訴訟法第277條前段定有明文。又民事訴訟如係由原告
    主張權利者，應先由原告負舉證之責，若原告先不能舉證，
    以證實自己主張之事實為真實，則被告就其抗辯事實即令不
    能舉證，或其所舉證據尚有疵累，亦應駁回原告之請求（最
    高法院17年上字第917號判決意旨參照）。侵權行為之成立
    ，須行為人因故意過失不法侵害他人權利，亦即行為人須具
    備歸責性、違法性，並不法行為與損害間有因果關係，始能
    成立，且主張侵權行為損害賠償請求權之人，對於侵權行為
    之成立要件應負舉證責任（最高法院100年度台上字第1903
    號判決意旨參照）。
　㈡本件原告主張被告於上開時地與系爭車輛發生碰撞，造成系
    爭車輛受損乙節，為被告所否認，揆諸上開說明，自應由原
    告負舉證之責。查本件原告固提出行車執照、駕駛執照、理
    賠計算書、道路交通事故當事人登記聯單、道路交通事故現
    場圖、統一發票、估價單、車損照片等件為證（見豐小卷第
    19-37頁），主張系爭事故由被告所造成，然據本院向臺中
    市政府警察局豐原分局函詢系爭事故之相關影像資料，經該
    局以中市警豐分交字第1100082611號函覆稱本件無相關影像
    資料可提供，並附具處理員警之職務報告一份，職務報告內
    載：「…經警方現場詢問，傅幹禎無行車紀錄器影像可提供
    ，另蔡柏勳之行車紀錄器影像無正常錄影，故無雙方行車紀
    錄器之影像，後職返隊調閱該路口附近監視器，並無監視器
    可拍攝到交通事故地點。」等語（見本院卷第43-45頁）；
    復本院將卷附道路交通事故調查卷宗（含道路交通事故現場
    圖、道路交通事故調查報告表、道路交通事故談話紀錄表、
    現場照片、初步分析研判表等資料；見中簡卷第61-82頁）
    送請臺中市車輛行車事故鑑定委員會鑑定，經該會以中市車
    鑑字第1110000717號函覆本院略以：…本案肇事處為設有行
    車管制號誌交岔路口前之路段，肇事因素之認定與雙方行駛
    動態有關，由於雙方當事人對於車輛之行止、相對位置情形
    各執一詞，又車損不明顯且無其他明確佐證資料，因肇事情
    形不明確，鑑定會議決議為「不予鑑定」（見本院卷第51頁
    ）。且據被告於警詢時即陳稱其不知道有發生碰撞（見本院
    卷第67頁），並非至本院訴訟時方改口否認，顯見系爭事故
    之發生經過，實有未明；而原告所提之其他證據資料至多僅
    能證明系爭車輛左側車身有擦痕，未能證明上開損害係被告
    駕駛不慎擦撞所致，自難僅憑片面之陳述，即遽認系爭車輛
    所受損害確係被告所致。另細觀原告所提系爭車輛之車損照
    片，其左側車身及左前車門上之刮痕，明顯係以其他銳利之
    物刮畫而生（見豐小卷第31頁），對比事故現場照片之系爭
    車輛其上並無如此之刮畫痕跡，則原告將其為履行對保戶之
    保險契約而支付之出險費用，含混挾帶入本案藉以請求被告
    給付賠償，實屬無稽。此外，原告復未能提出任何證據以實
    其說，則原告就主張被告為侵權行為人乙節，舉證尚有未足
    ，揆諸上開說明，原告請求被告應負侵權行為損害賠償之責
    ，即難認有據。
四、綜上所述，原告依上開規定，代位請求被告給付29,710元，
    及自起訴狀繕本送達翌日起至清償日止，按年息百分之5計
    算之利息，為無理由，應予駁回。
五、本件事證已臻明確，兩造其餘攻擊防禦方法及所舉證據，經
    審酌結果，與本件判決結論均無影響，爰不一一論述，附此
    敘明。
六、依民事訴訟法第436條之19第1項、第78條規定，本件訴訟費
    用額確定為1,000 元（即第一審裁判費1,000元），命由原
    告負擔。
中　　華　　民　　國　　111 　年　　5 　　月　　31　　日
                      臺灣臺中地方法院臺中簡易庭
                                  法　官　張清洲
以上為正本係照原本作成。
如不服本判決，應於送達後廿日內，以判決違背法令為理由，向
本院提出上訴狀並表明上訴理由（上訴理由應表明一、原判決所
違背之法令及其具體內容；二、依訴訟資料可認為原判決有違背
法令之具體事實），如於本判決宣示後送達前提起上訴者，應於
判決送達後廿日內補提上訴理由書（須附繕本）。
中　　華　　民　　國　　111 　年　　5 　　月　　31　　日
                                  書記官  陳慧津